臺灣雲林地方法院刑事判決
111年度易字第33號
公  訴  人  臺灣雲林地方檢察署檢察官
被      告  塗國勇



上列被告因竊盜案件，經檢察官提起公訴（110年度偵字第6662
號、第6663號、第7045號、第8761號），被告於準備程序中就被
訴事實為有罪之陳述，經告知簡式審判程序之旨，並聽取公訴人
及被告之意見後，本院裁定改依簡式審判程序審理，判決如下：
　　主　　　文
塗國勇犯如附表所示各罪，均累犯，各處如附表所示之刑及沒收
。得易科罰金部分應執行有期徒刑柒月，如易科罰金，以新臺幣
壹仟元折算壹日。
　　事實及理由
一、犯罪事實：
  ㈠塗國勇於民國110年7月5日11時18分許，行經雲林縣○○市○○○
    路00號前，見陳彩宸置放於機車上之安全帽一頂無人看管，
    竟意圖為自己不法之所有，基於竊盜之犯意，徒手竊取得手
    。嗣經陳彩宸報警處理，始循線約詢塗國勇，並扣得安全帽
    1頂（業已發還陳彩宸），始悉上情（110年度偵字第7045號
    案件）。
  ㈡塗國勇意圖為自己不法之所有，基於攜帶兇器竊盜之犯意，
    於110年7月12日13時30分許至13時40分許，在雲林縣○○鎮○○
    路0段00號十元洗車店旁娃娃機店內，持客觀上足以對人生
    命、身體、安全構成威脅而具有危險性之L型扳手，破壞張
    正虎所有之娃娃機臺之鎖頭3個（所涉毀棄損壞罪嫌，未據
    告訴），取出娃娃機臺內之遙控船1個、筋膜槍1個、喇叭3
    個（價值新臺幣【下同】2,400元），並分別於13時30分許
    至13時40分許、同日14時20分許至14時30分許，分批將上開
    物品取走，以此方式竊取上開物品得手（110年度偵字第666
    3號案件）。
  ㈢塗國勇意圖為自己不法之所有，基於攜帶兇器竊盜之犯意，
    於110年7月21日0時15分至0時20分許，在雲林縣○○鎮○○路0
    段00號十元洗車店旁娃娃機店內，持客觀上足以對人生命、
    身體、安全構成威脅而具有危險性之L型扳手，破壞張正虎
    所有之娃娃機臺之鎖頭2個（所涉毀棄損壞罪嫌，未據告訴
    ），欲竊取娃娃機臺內之物品，然因一時無法開啟娃娃機臺
    之塑膠隔板而不遂（110年度偵字第6662號案件）。
  ㈣塗國勇於110年9月2日17時至17時3分許，在雲林縣○○市○○路0
    ○00號前，見陳靖侖於該日稍早停放在該處之藍色自行車1輛
    ，竟意圖為自己不法之所有，基於竊盜之犯意，徒手竊取並
    將之騎乘離開現場，以此方式竊取該藍色自行車得逞。嗣經
    陳靖侖發現失竊，於110年9月13日21時57分許，在雲林縣○○
    市○○路00號前尋得該車，經報警處理，始循線查悉上情（11
    0年度偵字第8761號案件）。
二、證據名稱：
　㈠被告塗國勇於警詢、偵訊及本院審理時之自白。
　㈡證人即告訴人陳彩宸、張正虎、陳靖侖之證述。
　㈢證人李志超、張世民、陳展琚之證述。
　㈣雲林縣警察局斗六分局公正所扣押筆錄、扣押物品目錄表、
    收據各2份。
　㈤贓證物認領保管單各2份。
　㈥現場照片5份。
　㈦監視器畫面截圖5份。
三、論罪科刑之理由：
　㈠按所謂兇器，凡客觀上足以危害生命、身體之器具皆屬之，
    被告手持L型扳手破壞娃娃機臺之鎖頭，該L型扳手質地堅硬
    ，客觀上若持之攻擊他人，自足以危害他人之生命、身體，
    可認為兇器。核被告就附表編號1、4所為，均係犯刑法第32
    0條第1項之竊盜罪嫌；就附表編號2所為，係犯刑法第321條
    第1項第3款之攜帶兇器竊盜罪嫌；就附表編號3所為，係犯
    刑法第321條第2項、第1項第3款之攜帶兇器竊盜罪嫌。
　㈡被告就如附表編號1至4所犯各罪，犯意各別，行為互殊，應
    分論併罰。
　㈢被告前因①竊盜案件，經本院以103年度易字第779號判處有期
    徒刑7月確定；②因竊盜案件，經本院以104年度易字第232號
    判處應執行有期徒刑1年8月確定；③因竊盜案件，經本院以1
    04年度易字第991號判處有期徒刑10月確定；④復因違反毒品
    危害防制條例案件，經本院以104年度六簡字第268號判處有
    期徒刑3月確定，上開①至④所示案件，經本院以105年度聲字
    第1124號裁定應執行有期徒刑3年2月確定，於107年1月23日
    假釋付保護管束，又再犯其他案件，經撤銷假釋，於107年9
    月7日入監執行殘刑3月10日，⑤又因違反毒品危害防制條例
    案件，經本院以107年度訴字第339號判處應執行有期徒刑11
    月確定；⑥因施用第二級毒品案件，經本院以108年度六簡字
    第17號判處有期徒刑5月確定，⑤、⑥案與上開殘刑接續執行
    後，嗣於109年3月31日縮短刑期執行完畢出監等情，有臺灣
    高等法院被告前案紀錄表附卷可參，其於受徒刑之執行完畢
    後，5年以內故意再犯本案有期徒刑以上之各罪，均為累犯
    。本院審酌被告經刑罰執行完畢後，不知悔悟，再犯本案犯
    行，且本案亦非係偶然之犯罪，顯見守法意識薄弱、自我約
    束能力不佳，有加重其刑以收警惕之效之必要，又本案犯行
    之情節無罪刑不相當或有違反比例原則之情形，爰均依刑法
    第47條第1項規定加重其刑。
　㈣上開犯罪事實欄一、（三）之犯行，被告持L型扳手破壞娃娃
    機臺之鎖頭，欲竊取娃娃機臺內之物品，然因一時無法開啟
    娃娃機臺之塑膠隔板而不遂，應依刑法第25條第2項之規定
    ，減輕其刑。並依規定先加後減。
　㈤爰以行為人之責任為基礎，審酌被告有多次竊盜之案件，有
    臺灣高等法院被告前案紀錄表，素行尚非良好，被告年輕力
    壯，並非無法憑藉己力謀求生計，僅因一時經濟困窘，即以
    上述方式竊取告訴人所有之物品，任意侵害他人之財產權，
    致告訴人受有前開財產損失，欠缺尊重他人財產權益及守法
    之觀念，實屬不該，惟念及被告犯後坦承犯行，態度尚佳，
    所竊之安全帽1頂、自行車1輛已分別發還告訴人陳彩宸、陳
    靖侖，至於犯罪事實一、㈡所竊之物品則尚未返還亦未與告
    訴人張正虎達成和解或賠償，參以被告自述其於入監前係從
    事粗工，日薪1,100元或1,200元，父親高齡70歲，同居人現
    懷有身孕，因車禍受有腳傷等情，暨其犯罪手段、目的、檢
    察官及被告對於刑度所表示之意見等一切情狀，爰分別量處
    如附表所示之宣告刑，並就附表編號1、3、4部分定其應執
    行刑如主文所示，併均諭知易科罰金之折算標準。
四、關於沒收部分：
  ㈠犯罪事實一、㈡所示之遙控船1個、筋膜槍1個、喇叭3個，為
    被告因犯罪所得之物，爰依刑法第38條之1第1項前段、第3
    項規定，諭知沒收，並於全部或一部不能沒收或不宜執行沒
    收時，追徵其價額。
  ㈡犯罪事實一、㈠及㈣所示之物，業據告訴人陳彩宸、陳靖侖領
    回，有贓物認領保管單2紙在卷可查，依刑法第38條之1第5
    項規定，不予宣告沒收。
五、應適用之法律（僅引程序法）：
　　刑事訴訟法第273條之1第1項、第299條第1項前段、第310 
    條之2、第454條。
本案經檢察官蔡少勳提起公訴，檢察官魏偕峯到庭執行職務。
中　　華　　民　　國　　111 　年　　2 　　月　　16　　日
                      刑事第四庭    法  官  許佩如
以上正本證明與原本無異。
如不服本判決應於收受判決後20日內向本院提出上訴書狀，並應
敘述具體理由；其未敘述上訴理由者，應於上訴期間屆滿後20 
日內向本院補提理由書（均須按他造當事人之人數附繕本）。「
切勿逕送上級法院」。
告訴人或被害人如對於本判決不服者，應具備理由請求檢察官上
訴，其上訴期間之計算係以檢察官收受判決正本之日期為準。
                                    書記官　廖千慧
中　　華　　民　　國　　111 　年　　2 　　月　　16　　日
（附錄：本案論罪科刑法條全文）
（中華民國刑法第320條）
意圖為自己或第三人不法之所有，而竊取他人之動產者，為竊盜
罪，處5年以下有期徒刑、拘役或50萬元以下罰金。
意圖為自己或第三人不法之利益，而竊佔他人之不動產者，依前
項之規定處斷。
前2項之未遂犯罰之。
（中華民國刑法第321條）
犯前條第1項、第2項之罪而有下列情形之一者，處6月以上5年以
下有期徒刑，得併科50萬元以下罰金：
一、侵入住宅或有人居住之建築物、船艦或隱匿其內而犯之。
二、毀越門窗、牆垣或其他安全設備而犯之。
三、攜帶兇器而犯之。
四、結夥三人以上而犯之。
五、乘火災、水災或其他災害之際而犯之。
六、在車站、港埠、航空站或其他供水、陸、空公眾運輸之舟、
    車、航空機內而犯之。
前項之未遂犯罰之。
附表：
編號 犯罪事實 宣告罪刑及沒收   1 即犯罪事實欄一、㈠部分  塗國勇犯竊盜罪，累犯，處有期徒刑參月，如易科罰金，以新臺幣壹仟元折算壹日。   2 即犯罪事實欄一、㈡部分 塗國勇犯攜帶兇器竊盜罪，累犯，處有期徒刑捌月。未扣案之犯罪所得遙控船壹個、筋膜槍壹個、喇叭參個，均沒收，於全部或一部不能沒收或不宜執行沒收時，追徵其價額。   3 即犯罪事實欄一、㈢部分  塗國勇犯攜帶兇器竊盜未遂罪，累犯，處有期徒刑肆月，如易科罰金，以新臺幣壹仟元折算壹日。   4 即犯罪事實欄一、㈣部分  塗國勇犯竊盜罪，累犯，處有期徒刑肆月，如易科罰金，以新臺幣壹仟元折算壹日。